臺灣臺東地方法院刑事判決　　　　　　 100年度交易字第10號
公　訴　人　臺灣臺東地方法院檢察署檢察官
被　　　告　潘景文
上列被告因公共危險案件，經檢察官提起公訴（99年度偵字第25
66號），被告於準備程序中為有罪之陳述，經本院裁定進行簡式
審判程序，判決如下：
    主  文
潘景文服用酒類，不能安全駕駛動力交通工具而駕駛，累犯，處
有期徒刑捌月。
    犯罪事實
一、潘景文前因殺人案件，於民國83年5月12日經本院以83年度
    重訴字第1號判決判處有期徒刑15年，禠奪公權10年，嗣經
    上訴至臺灣高等法院花蓮分院，經該院以83年度上訴字第
    268號判決駁回上訴，而於83年7月6日判決確定，並於91年2
    月8日縮短刑期假釋出監，併付保護管束，於97年8月1日保
    護管束期滿未撤銷假釋，未執行之刑以已執行論。潘景文於
    99年12月4日16時50分許起，在臺東縣臺東市臺東體育大學
    附設中學附近工地飲酒，明知已達於不能安全駕駛動力交通
    工具之程度，仍於同日17時25分許，騎乘車牌號碼J2X-566
    號重型機車先前往附近加油站加油後，欲騎返臺東縣臺東市
    ○○○路891巷15號住處，嗣於同日17時35分（起訴書誤載
    為17時25分），行經臺東縣臺東市○○路○段268號巷口前，
    與黃信義所駕駛之車牌號碼T4-4897號自用小客車相撞，致
    潘景文人車倒地，因此受有左側股骨閉鎖性骨折之傷害。嗣
    潘景文經送往馬偕紀念醫院臺東分院診治，員警據報後前往
    該醫院，於同日19時38分對潘景文實施呼氣酒精濃度測試，
    測定值達每公升1.18毫克（MG/L），而查悉上情。
二、案經臺東縣警察局臺東分局報請臺灣臺東地方法院檢察署檢
    察官偵查起訴。
    理  由
壹、程序事項
    被告潘景文所犯者非為死刑、無期徒刑、最輕本刑為3年以
    上有期徒刑之罪或高等法院管轄第一審案件，其於準備程序
    進行中，先就被訴事實為有罪之陳述，經告知其簡式審判程
    序之旨，並聽取公訴人、被告之意見後，本院依刑事訴訟法
    第273條之1第1項之規定，裁定以簡式審判程序進行本案之
    審理。
貳、實體事項
一、上揭犯罪事實，業據被告潘景文坦承不諱，並有道路交通事
    故當事人酒精測定紀錄表、道路交通事故調查報告表（一）
    、（二）、道路交通現場圖、呼氣酒精測試器合格證書（器
    號：061311D)、馬偕紀念醫院臺東分院乙種診斷證明書各1
    紙、現場照片暨車損照片共6張附卷可稽，足徵被告上開自
    白與事實相符，是本案事證明確，被告犯行堪以認定，自應
    依法論罪科刑。
二、論罪科刑
（一）按一般人飲用酒類後，呼氣酒精濃度達每公升0.5毫克者
      ，會產生反應較慢、感覺降低、影響駕駛等輕至中度中毒
      症狀，呼氣酒精濃度達每公升0.75毫克者，會產生思考改
      變、個性行為改變等中毒症狀，而呼氣中酒精濃度達每公
      升0.55毫克者，肇事率為正常人之10倍以上，呼氣酒精濃
      度達每公升0.75毫克者，肇事率為正常人之25倍以上（行
      政院國軍退除役官兵輔導委員會臺北榮民總醫院民國88
      年8月5日（88）北總內字第26868號函參照）。次按醫學
      文獻認為，一般人在正常酒精代謝成線性代謝模式，即每
      小時血中乙醇酒精代謝約0.01-0.015﹪（W/V）即0.01-0.
      015g/mL（即10-15mg/100mL），以正常人血中乙醇濃度為
      呼氣中之2100倍，則正常人每小時呼氣濃度約減少0.04
      8mg/L至0.071mg/L（參照蕭開平，酒精、藥物測試與交通
      事故之研討，94年4月，第49頁）。查本件被告於99年12
      月4日16時50分許起服用酒類，於同日17時25分許騎乘機
      車行駛於道路上，隨即於同日17時35分許發生交通事故，
      導致自己受有上開傷害，嗣於同日19時38分，經警測得呼
      氣酒精濃度為每公升1.18毫克，其為警實施酒測時間距離
      開車上路時間已相隔2小時，依據上開文獻，被告飲酒上
      路後至酒測時，其呼氣酒精濃度已減少0.096mg/L至0.142
      mg/L，故據此回溯計算被告於同日17時35分許發生交通事
      故時之酒精濃度應為1.276mg/L至1.322mg/L間，自堪認被
      告於本件事故發生時，精神狀態確因酒精之影響而屬不佳
      之狀況，已達不能安全駕駛動力交通工具之程度，是核其
      所為，係犯刑法第185條之3不能安全駕駛動力交通工具罪
      。
（二）又被告曾有如前所述之犯罪科刑及刑之執行情形，此有臺
      灣高等法院被告前案紀錄表在卷可稽，其於有期徒刑執行
      完畢後5年內，故意再犯本件有期徒刑以上之罪，為累犯
      ，應依刑法第47條第1項規定加重其刑。
（三）爰審酌被告自96年起迄今共4度酒後駕車，先後經臺灣士
      林地方法院以96年度士交簡字第2086號判決判處罰金新臺
      幣4萬元及本院各以99年度東交簡字第306號、第377號判
      決判處有期徒刑3月（因累犯經聲請更定其刑為有期徒刑4
      月）、6月確定，有上開高等法院被告前案紀錄表附卷可
      按，其明知酒精成分對人之意識能力具有不良影響，酒後
      駕車對一般往來之公眾及駕駛人自身皆具有高度危險性，
      既漠視自己安危，尤枉顧公眾安全，而於服用酒類後測得
      之呼氣酒精濃度為每公升1.18毫克，已處於不能安全駕駛
      動力交通工具之狀態仍騎乘機車，並與他人車輛相撞，導
      致自己受有上開傷害，對於行車安全已生相當危害，而其
      有多次酒後駕車前科，竟仍未因此心生警惕，猶再犯本案
      相同之罪，且於發生交通事故時酒測值甚高，難認其因先
      前酒駕行為而有悛悔之意，足認上開得易刑處分之刑度，
      已難收預防其為相同犯罪之效；兼衡其犯罪動機、家庭狀
      況、智識能力、經濟狀況、違反義務之程度、犯罪所生之
      危害、犯後坦承犯行之態度，及檢察官求刑有期徒刑8月
      之意見等一切情狀，量處如主文所示之刑。
據上論斷，應依刑事訴訟法第273條之1第1項、第299條第1項前
段，刑法第185條之3、第47條第1項，刑法施行法第1條之1第1項
，判決如主文。
本案經檢察官林漢強到庭執行職務。
中    華    民    國   100    年    3     月    21    日
                  刑事第一庭  法  官  陳鈺雯
以上正本證明與原本無異。
如不服本判決應於收受送達後10日內向本院提出上訴書狀，並應
敘述具體理由；其未敘述上訴理由者，應於上訴期間屆滿後20日
內向本院補提理由書（均須按他造當事人之人數附繕本）。「切
勿逕送上級法院」。告訴人或被害人對於本判決如有不服，請書
具不服之理由狀，請求檢察官上訴者，其上訴期間之計算係以檢
察官收受判決正本之日期為準。
                              書記官  廖丁逸
中    華    民    國   100    年    3     月    21    日
附錄本案論罪科刑法條：
刑法第185條之3
服用毒品、麻醉藥品、酒類或其他相類之物，不能安全駕駛動力
交通工具而駕駛者，處 1 年以下有期徒刑、拘役或科或併科 15
萬元以下罰金。